# 固定资产存放别的单位，怎么入账？

提问人：圣媛 时间：2019-01-15 08:30:31
本公司购买的复印机，发票及做账都在本公司。但是复印机一直在别家行政单位使用，请问该复印机是计入本公司固定资产吗？但是复印机购入时未单独计价，是与办公家具一起开具发票的。

回答人：chenyiwei
你公司的业务模式是什么（例如，是否为 “买耗材送设备”）？为何购入复印机放在别的单位使用？如何确保其成本可收回？
如果是“买耗材送设备”的业务模式，则可参考《瑞华研究 2010 ～ 2016 汇编》之 “问题 4-2-5（医药企业在 “买试剂送仪器” 销售模式下免费提供给医院的仪器的核算）”。